臺灣宜蘭地方法院民事判決
111年度簡上字第37號
上  訴  人  張錦忠  
            張錦乾  


共      同
訴訟代理人  黃憲男律師
被上訴人    林春美  
訴訟代理人  張靜怡律師
上列當事人間請求酌定地上權存續期間事件，上訴人對於民國11
1年1月25日本院羅東簡易庭110年度羅簡字第125號第一審判決提
起上訴，本院於民國111年10月26日言詞辯論終結，判決如下：
    主  文
上訴駁回。
第二審訴訟費用由上訴人負擔。
    事實及理由
一、被上訴人於原審之主張及上訴審答辯意旨略以：被上訴人林
    春美所有坐落於宜蘭縣○○鎮○○○段000地號土地（下稱系爭土
    地）上，本有訴外人張阿榮於民國38年間在系爭土地上設定
    權利範圍50坪、未定存續期間之地上權登記，張阿榮死亡後
    則由上訴人張錦忠、張錦乾繼承，並辦妥地上權繼承登記如
    附表所示，而如附表所示地上權未定有期限，存續期間已逾
    20年，近年系爭土地地價逐年提高，購地成本增加，為求土
    地充分利用以及發揮經濟效用，因此，爰依民法第833條之1
    規定，請求酌定如附表所示地上權之存續期間為自判決確定
    起2年之判決。　　
二、上訴人上訴意旨則以：
　㈠日據時期歪子歪頂一結126番土地，於大正5年間合併於頂一
    結125番土地，登記為訴外人張青所有，而張青為張有水、
    張焰坤、張阿火、張阿文、張焰木、張阿萬等6兄弟(下稱張
    有水等6房)之伯父，大正12年，張有水等6房同立「闔分合
    約字」(下稱大正闔書)，大正闔書前言序明「…先父遺下土
    地並受伯父受贈之土地等按六大房均分…」，大正鬮書文末
    追加條文則載明「批明歪子歪頂一結百貳拾六之厝地及家產
    物件上貳房均分下六房各得壹分 」，按上開大正鬮書追加
    條文「…百貳拾六…」應係「…百貳拾伍… 」之誤載，因大正1
    2年當時頂一結126番地已併入頂一結125番土地，張有水等
    六房於大正12年同立「大正鬮書」後，張青於大正13年4月1
    0日以買賣名義出售頂一結125番土地2分之1予張阿文( 張有
    水等6房中之4房)，頂一結125番土地並於大正13年4月 25日
    分割增加頂一結125番之1土地,並均登記為張青、張阿文共
    有(各2分之1)，嗣張青死亡，張青上開土地之應有部分由張
    阿輝於昭和4年8月5日繼承取得，又張阿水等6房，除張阿水
    (長房)外之其他5房即2房張炎坤(大正闔書張焰坤)、3房張
    阿榮等(大正鬮書張阿火之子等)、4房張阿文、5房張旺叢(
    大正鬮書張焰木之子等)、6房張萬(大正闔書張阿萬) 【以
    下合稱張炎坤等5房】，於昭和18年又同立「鬮分合約証」(
    下稱昭和鬮書)，昭和闔書前言載明「大正鬮書但其後互相
    協議不忍分居各愿再為合作…長房---- 以前分出…」，昭和
    鬮書文末追加條文則載明「現在建物敷地要做五大房均分日
    后要過名登記之事…」，嗣台灣光復後，35年7月2日辦理土
    地總登記時，前開歪子歪頂一結125番、125-1番土地改為羅
    東郡羅東街歪子歪段頂一結小段125、125-1地號，並均登記
    為張阿文、張阿輝共有（各2分之1)，又125-1地號土地於39
    年2月1日由設定義務人張阿文、張阿輝共同設定以宜蘭縣羅
    東地政事務所38年歪子歪字第2274號他項權利收件設定登記
    地上權人張阿榮（3房），設定權利範圍為50坪，存續期間
    「不定期」之地上權，另同日依序設定其他3個地上權予2、
    5、6房之張茂松、張旺欉、張萬，張阿文於57年10月11日死
    亡，張正川因繼承取得張阿文就125-1地號土地之應有部分
    ，並於65年9月14日為繼承登記，嗣125-1地號經重劃、整編
    、分割後，含張阿榮地上權在内之前開4個地上權，均轉載
    登記於張正川單獨所有之分割前宜蘭縣○○鎮○○○段000地號土
    地（下稱400號土地）上，張阿榮於94年10月21日死亡後，
    張阿榮地上權於102年6月27日分割繼承登記為上訴人張錦忠
    、張錦乾共有（應有部分各2分之1)，張正川於102年間向本
    院對包括上訴人張錦忠、張錦乾在内之2、3、6房的3個地上
    權繼承人提起終止地上權之訴訟，經本院102年度訴字第56
    號民事判決（下稱另案判決）張正川對上訴人張錦忠、張錦
    乾部分敗訴確定，張正川於105年12月6日將上開400號土地
    分割為宜蘭縣○○鎮○○○段000○00000○00000地號3筆土地，如
    附表所示之地上權則轉載於分割後之系爭土地，被上訴人林
    春美於106年6月30日以向張正川購得系爭土地為由登記為所
    有權人，又被上訴人於106年12月7日以買賣為原因取得宜蘭
    縣○○鎮○○○段00000地號土地，並於107間承受張正川對地上
    權人張春杰等人之訴訟，嗣被上訴人對張春杰等人之訴訟於
    109年12月11日判決確定（實質上係因和解），被上訴人110
    年3月10日對上訴人張錦忠、張錦乾起訴請求酌定地上權存
    續期間。
　㈡如附表所示之地上權之存續期間係記載為「不定期」，足認
    當時土地共有人張阿文、張阿輝與張阿榮簽訂地上權設定契
    約書並會同聲請時，即欲設定「未定存續期間」之地上權甚
    明。而稱地上權者，謂以在他人土地上有建築物，或其他工
    作物，或竹木為目的而使用其土地之權，修正前民法第832
    條定有明文。然關於地上權之存續期間，則法無明文，是當
    事人於設定地上權時，如有存續期間之約定，固應從其約定
    ，如無存續期間之約定時，除該地方確有永久存續之習慣時
    ，應從其習慣（司法院院解字第15號參照），如當事人於地
    上權設定時既未定其存續期限，足以表示不願受期限拘束之
    意，惟考量以有建築物為目的而設定之地上權，非有相當期
    間不能達其目的，是一方面基於對地上權人之保護，不宜較
    基地承租人為薄弱，另一方面為避免土地所有權人因地上權
    之永久存在而無法就該土地作更有效之經濟利用，於土地所
    有權人依民法第833條之1規定請求法院斟酌地上權成立之目
    的而判決終止地上權時，應權衡雙方利益，依其設定地上權
    之目的，探求當事人真意，而解為須至該建築物不堪使用時
    為止，然本諸地上權不因建築物或其他工作物而消滅，亦為
    民法第841條所明定，是倘設土地所有權人依法為此終止之
    請求，原建築物已合法拆除重建時，則應解為須至該重建之
    建築物亦不堪使用時為止，始得認其地上權成立之目的已不
    存在。
　㈢上訴人張錦忠、張錦乾於系爭土地上在如附表所示之地上權
    設定範圍内，現仍存有其2人共有之如另案判決附圖一編號C
    1、C2、C3、C4、C5所示門牌號碼宜蘭縣○○鎮○○路○段000巷0
    0弄0號之2樓RC加強碑造建物（下稱系爭建物），而另案法
    院於103年2月27日履勘另案判決附圖一編號C1部分1樓分別
    為裝潢隔間為客廳、房間、廚房、浴廁等空間，編號C2至C4
    部分1樓係洗衣間及雜物間，客廳擺設有沙發組家具、電視
    機及大型魚缸，廚房則擺置有廚具及餐桌等物品，另洗衣間
    及雜物間，則置有洗衣用具及晾曬中之衣物等，系爭建物由
    上訴人張錦忠、張錦乾及母親張李阿稼、張錦乾家人共同居
    住使用，上訴人張錦忠、張錦乾尚未分家，上訴人張錦忠、
    張錦乾就系爭建物依賴程度非原審判決所稱之不高，而設籍
    於系爭建物之上訴人張錦乾生於00年0月0日，今為66歲，平
    均餘命尚有17.36年，以之計算，上訴人張錦乾至128年間，
    均仍有可能須使用系爭建物，系爭建物（主要部分為另案判
    決附圖編號C1)經宜蘭縣建築師公會鑑定，系爭建築物屋齡
    約43年，整體現況尚可，建築物耐震能力尚無疑慮，現場勘
    查無顯著之結構破壞、漏水變更結構或使用強度情形、在不
    考慮未來修繕更新主要構造或遭遇特殊重大災害的前提下，
    鑑定人推估C1建物現況可堪供繼續使用的年齡約當在15年以
    上，以上有宜蘭縣建築師公會出具之鑑定報告書（鑑定報告
    書做成日期110年11月12日）可參。易言之，參鑑定報告書
    之意見，系爭建物至少於125年11月11日（計算式：鑑定報
    告書做成日期110年11月12日加15年）前並無年久失修、破
    敗傾頹，致達不堪使用之虞，故考量以有建築物為目的而設
    定之地上權，自難逕認如附表所示之地上權於系爭建物現況
    可堪供繼續使用的年限内，如附表所示之地上權成立之目的
    已不存在，原審卻判決如附表所示之地上權之存續期間僅定
    至118年12月31日止，僅達鑑定人推估系爭建物尚可繼續使
    用15年以上之一半不到，故原判決顯有不當。
三、原審就被上訴人請求，判決如附表所示之地上權之存續期間
    ，應定至118年12月31日止。上訴人不服，提起上訴，並聲
    明：㈠原判決部分廢棄。㈡上開廢棄部分，被上訴人在第一審
    之訴駁回。被上訴人則答辯聲明：上訴人之上訴駁回。
四、本院之判斷：
　㈠被上訴人主張依照民法第833條之1規定酌定如附表所示之地
    上權存續期間，有無理由？
　　⒈按稱普通地上權者，謂以在他人土地之上下有建築物或其
      他工作物為目的而使用其土地之權，民法第832條定有明
      文，地上權人依設定目的有優先於所有權人之使用土地權
      利，因而對土地所有權發生限制之作用，核屬定限物權或
      限制物權之一種，倘地上權未定有期限，致所有權無限期
      受到限制，已臻剝奪所有權人對於所有物支配權能之程度
      ，顯非妥適，因此，我國民法於99年2月3日公布增訂第83
      3條之1「地上權未定有期限者，存續期間逾20年或地上權
      成立之目的已不存在時，法院得因當事人之請求，斟酌地
      上權成立之目的、建築物或工作物之種類、性質及利用狀
      況等情形，定其存續期間或終止其地上權」之規定，其立
      法目的即考量地上權雖未定有期限，但非有相當之存續期
      間，難達土地利用之目的，不足以發揮地上權之社會機能
      。又因科技進步，建築物或工作物之使用年限有日漸延長
      趨勢，為發揮經濟效用，兼顧土地所有人與地上權人之利
      益，爰明定土地所有人或地上權人均得於逾20年後，請求
      法院斟酌地上權成立之目的、建築物或工作物之各種狀況
      而定地上權之存續期間，以資調和地上權設定目的、當事
      人合意內容、歷經相當期限後之情事變更、所有權人與地
      上權人之權益衝突等節。本條規定依民法物權編施行法第
      24條第2項規定，自公布後6個月施行，依同法施行法第13
      條之1，於修正施行前未定有期限之地上權，亦適用之。
　　⒉經查，如附表所示之地上權自上訴人張錦忠、張錦乾之被
      繼承人張阿榮於38年間至羅東地政事務所辦理地上權設定
      登記，於設定時存續期間欄登載為「無期限」，即屬未定
      期限，迄今存續期間已有73年等節，後於102年為繼承人
      即上訴人張錦忠、張錦乾辦妥分割繼承登記，有土地登記
      公務用謄本及其異動索引附卷可參（見110年度羅簡字第1
      25號卷第61頁至第67頁），堪認如附表所示之地上權符合
      民法第833條之1第1項所規定「地上權未定有期限」及「
      存續期間逾20年」之要件，則被上訴人訴請本院斟酌如附
      表所示之地上權成立之目的、建築物或工作物之種類、性
      質及利用狀況等情形，酌定其存續期間等語，於法即屬有
      據。
　　⒊上訴人張錦忠、張錦乾固抗辯昭和鬮書之得據以對抗被上
      訴人行使系爭土地所有權，惟前經本院102年度訴字第56
      號判決認定「被告等上開所辯即縱屬實，惟系爭歪子歪頂
      一結125-1 地號土地於台灣光復後，由地政事務所以35年
      7月2日歪子歪字第184號收件，於36年7月1日登記為四房
      即原告之父張阿文，以及上開立『鬮分合約字』人張阿火等
      六房兄弟之伯父張青之子張阿輝二人共有，被告張春杰等
      11人之被繼承人二房張茂松則於38年11月20日將自身所有
      坐落歪子歪頂一結125-1地號土地(房屋贈與證書關於房屋
      之標示載為羅東鎮歪子歪頂一結126號，因126地號土地於
      大正5年間即已併入125地號土地，已如前述，是上開記載
      應是羅東鎮歪子歪頂一結125-1地號之誤載)上21坪、18坪
      及15坪之木造自有房屋分別贈與予被告張錦忠等2人之被
      繼承人三房張阿榮、被告張柏達等5人之被繼承人六房張
      萬及五房張旺欉等人，並與該等人分別於38年、39年間於
      系爭羅東鎮歪子歪頂一結125-1地號土地設定地上權等節
      ，有土地登記簿謄本、宜蘭縣羅東地政事務所以102年2月
      25日羅地登記字第1020001822號函及103年5月15日羅地登
      字第1030004860號函檢送本院之地上權設定資料存卷可查
      ，則倘昭和18年之鬮分合約證立會人之後所稱之『建物敷
      地』即係指當時之歪子歪頂一結125-1地號土地，於台灣光
      復後土地總登記時，何以僅有四房張阿文有為權利登記，
      其餘四房則僅分別於38及39年登記為地上權人？又原告於
      57年10月11日因其父張阿文過世而繼承取得125-1地號土
      地之應有部分，並於65年9月14日為繼承登記，又系爭土
      地重測前之仁愛段181地號，於68年3月1日分割成181及18
      1-3地號2筆土地，由原告取得181地號土地，張阿輝取得1
      81-3地號土地，嗣181地號土地再於68年5月18日分割增加
      181-12至181-15地號等4筆土地，該四筆土地嗣於70年間
      由原告與建商合建房屋出售他人等節，為兩造所不爭執，
      堪認屬實，而系爭土地所有權登記為前揭變動期間，屬『
      鬮分合約證』二房之張茂松(80年4月5日亡)、三房之張焰
      明(94年10月6日亡) 、五房之張旺欉、六房之張柏達、張
      柏儀(96年2月27日亡) 等人均在世，伊等何以均未向原告
      主張土地共有人之權利？以上均顯與常情不合；況五房張
      旺欉所有於系爭土地上之地上權，已於82年5月22日因其
      拋棄而塗銷乙節，亦有土地登記簿謄本在卷可證 ，則被
      告等所辯系爭土地上之地上權登記，亦有出於當時系爭土
      地未依上開『鬮分合約證』之約定，將系爭土地更名登記為
      五大房均分共有，為保障各大房就系爭土地使用權益之目
      的乙節，是否為真實，即非無疑。再參以系爭鬮書雖有協
      議分割家產之性質，惟觀諸兩造之先祖亦曾於大正12年簽
      立『鬮分合約字』，然其中五大房嗣並未即依該鬮書分家，
      仍同財共居至32年始另立系爭『鬮分合約證』分析家產，已
      如前述，則於系爭『鬮分合約證』書立後，於35年辦理土地
      登記、再迄38、39年間為本件地上權登記，其間系爭『鬮
      分合約證』立書人間是否就房地分配另有協議，亦不無可
      能。是以，如果被告等要以系爭鬮分合約證排除系爭土地
      目前登記為原告單獨所有之絕對效力，自須再補充提出其
      他積極證據以實其說，惟據被告等提出之證據資料尚未達
      可轉換舉證責任之優勢證據之程度，無法使本院得信被告
      等所主張之事實為真，故被告等辯稱其等非僅為系爭土地
      地上權人，亦係共有人云云，尚無足採，故而其所稱系爭
      土地上之地上權登記，亦有出於當時系爭土地未依上開鬮
      分合約證之約定，將系爭土地更名登記為五大房均分共有
      ，為保障各大房就系爭土地使用權益之目的云云，亦無可
      取」等語，此有本院102年度訴字第56號判決附卷可參（
      見110年度羅簡字第125號卷第20頁至第21頁，經台灣高等
      法院108年度上更二字第35號判決駁回上訴確定），是上
      訴人此部分之辯解，自非可採。
　　⒋次按法院酌定地上權之存續期間，應以地上權成立當時之
      目的、建築物或工作物之種類、性質及利用狀況等情形為
      斟酌之依據，倘地上權設定目的係供建築改良物使用，而
      建築改良物完成興建多年，因一再使用新式建材進行整修
      、改建致堪繼續使用，即認地上權應永久存續，無酌定存
      續期間之必要，顯未兼顧土地所有權人之權益，有違民法
      第833條之1規定之立法意旨，易言之，法院酌定存續期間
      係以形成之訴變更當事人物權內容，縱建物尚得使用，亦
      非不得酌定存續期間（最高法院104年度台上字第2157號
      、105年度台上字第1072號判決要旨參照）。上訴人張錦
      忠、張錦乾固抗辯系爭建物（主要部分為另案判決附圖一
      編號C1)經宜蘭縣建築師公會鑑定，C1建物為2層RC加強磚
      造房屋，系爭建物屋齡約43年，整體現況尚可，建築物耐
      震能力尚無疑慮，現場勘查無顯著之結構破壞、漏水變更
      結構或使用強度情形、在不考慮未來修繕更新主要構造或
      遭遇特殊重大災害的前提下，鑑定人推估C1建物現況可堪
      供繼續使用的年齡約當在15年以上，系爭建物至少於125
      年1月11日（計算式：鑑定報告書做成日期110年11月12日
      加計15年）前並無年久失修、破敗傾頹，致達不堪使用之
      虞云云，惟依前開說明，如附表所示之地上權自登記迄今
      已逾70餘年，同時亦限制土地所有權人對於系爭土地所有
      權能之行使達70餘年，且未定存續期限，合乎民法第833
      條之1定要件，縱系爭建物現況足以堪用，被上訴人依法
      仍得訴請法院酌定存續期間。又依民法第833條之1係規定
      「存續期間逾20年」或「地上權成立之目的已不存在時」
      ，當事人即得請求定地上權之存續期間，故僅需合乎上述
      要件之一，被上訴人即得請求法院定地上權之存續期間，
      並不以系爭建物已致不堪用或無法促進土地經濟利用價值
      為限；且民法新增第833條之1規定賦予土地所有權人得訴
      請酌定存續期間，即為調和、補充、修正、兼顧土地所有
      權人及地上權人之權益，因此，如附表所示之地上權既已
      因系爭建物之興建而存續相當期間，被上訴人起訴行使權
      利，並由法院依前述各情酌定地上權之存續期間，自難謂
      係任意終止而剝奪上訴人張錦忠、張錦乾之財產權，上訴
      人張錦忠、張錦乾上開所辯，委無可採。
　㈡如附表所示之地上權存續期間為何？
　　⒈兩造不爭執如附表所示之地上權之原建物已拆除重建，而
      上訴人張錦忠、張錦乾於系爭土地上在如附表所示之地上
      權設定範圍內，現存有其2人共有之如另案判決附圖一編
      號C1、C2、C3、C4、C5所示系爭建物（2層RC加強磚造建
      物），而本院102年度訴字第56號案件於103年2月27日現
      場履勘時，如另案判決附圖一編號C1部分1樓分別為裝潢
      隔間為客廳、房間、廚房、浴廁等空間，編號C2至C4部分
      1樓係洗衣間及雜物間，客廳擺設有沙發組家具、電視機
      及大型魚缸，廚房則擺置有廚具及餐桌等物品，另洗衣間
      及雜物間，則置有洗衣用具及晾曬中之衣物等，據上訴人
      張錦乾表示目前該建物由伊及其母親張李阿稼共同居住使
      用，上訴人張錦忠亦常返回居住，其兄弟2人尚未分家等
      情，有勘驗筆錄（含現場照片）及宜蘭縣羅東地政事務所
      檢送之複丈成果圖在系爭另案可按(詳102年度訴字第56號
      卷㈢第77頁至第86頁、第161頁)；以上訴人張錦忠、張錦
      乾繼受取得如附表所示之地上權係於38年間設立，其成立
      之目的最初係為被繼承人張阿榮所有現已滅失之建物坐落
      系爭土地之權源，惟並無證據足證設定之初當事人有建築
      物因老舊汰新，重為建置之目的外，上訴人張錦忠、張錦
      乾亦自承現存系爭建物現今使用狀況與103年勘驗時相差
      無幾(見110年度羅簡字第125號卷第42頁)。是以系爭建物
      逐年因折舊而減少價值，反觀系爭土地價值年年攀升調漲
      ，參酌前述說明，自不能僅以系爭建物之使用作為如附表
      所示之地上權之設定目的而定存續期間，導致難以發揮系
      爭土地更高經濟效用及兼顧土地所有人利益。
　　⒉如附表所示之地上權自設立迄今已逾70年，故如附表所示
      之地上權存續影響被上訴人權益非輕，使系爭土地地利與
      經濟效用未能充分發揮，而被上訴人之前手早於102年間
      即就如附表所示地上權提起終止地上權訴訟（就有關上訴
      人張錦忠、張錦乾部分之判決日期為103年6月30日），故
      上訴人張錦忠、張錦乾就系爭建物並非坐落自己所有之土
      地乙事理應有所因應與規劃；再者，系爭建物目前僅上訴
      人張錦乾與家人居住，而上訴人張錦忠則另設籍他處，顯
      然地上權人就系爭建物並非有高度依賴，再參酌上開建物
      整體結構、使用機能及建材耐用年限，及系爭建物經宜蘭
      縣建築師公會鑑定系爭建物其中地上2層鋼筋混凝土加強
      磚造住宅，屋齡約43年，整體現況尚可，鑑定人推估現況
      可堪供繼續使用的年數約當在15年以上等情狀，原審為上
      述綜合考量，尊重系爭建物目前使用狀況，審酌民法第83
      3條之1之規定係以溯及既往之方式進行物權關係調整，亦
      應提供相當期間以資緩衝，酌定如附表所示之地上權存續
      期間至118年12月31日終止，以兼顧如附表所示之地上權
      設定目的、地上權效用之發揮、土地利用目的、既有狀態
      以及兩造權益較為適當，應屬可採。況法院酌定地上權存
      續期間，應審酌地上權成立之目的、建築物或工作物之種
      類、性質及利用狀況等情形，非以建物可使用剩餘年限為
      唯一標準，以現代建築技術而言，經由整修工程使建築物
      長久屹立，並非難事，法院酌定存續期間時，尤不應僅考
      慮建築物之使用年限，致未能兼顧土地所有權人就土地之
      完整利用（最高法院110年度台上字第303號判決意旨參照
      ）。如附表所示之地上權迄今已存在70餘年，其存續期間
      與民法第833條之1所定20年相較，已逾3倍，且系爭建物
      之屋齡高達43年，可認上訴人張錦忠、張錦乾已充分利用
      系爭土地，倘僅按系爭建物前開可使用剩餘年限酌定存續
      期間，將使如附表所示之地上權存在土地之負擔近百年，
      難以發揮經濟效用，且影響被上訴人為使用、收益之權利
      甚鉅，顯非合理，上訴人張錦忠、張錦乾此部分抗辯，核
      無可採。是被上訴人主張存續期間應為2年，上訴人張錦
      忠、張錦乾則主張至少至125年，均與前開說明有違，要
      無可採。 　　
　㈢綜上，被上訴人請求酌定如附表所示之地上權之存續期間，
    為有理由，且經本院審酌上開情節，認原審酌定如附表所示
    之地上權存續期間至118年12月31日止，洵屬妥適。　
五、綜上所述，被上訴人依民法第833條之1規定，請求酌定如附
    表所示之地上權存續期間至118年12月31日止，為有理由，
    應予准許。原審就上開應准許之部分為上訴人敗訴之判決，
    於法並無不合。上訴論旨指摘原判決此部分不當，求予廢棄
    改判，為無理由，應駁回上訴。
六、本件事證已臻明確，兩造其餘攻擊、防禦方法及所提證據，
    經核均與判決結果不生影響，爰不一一論列，併此敘明。
七、據上論結，本件上訴為無理由，依民事訴訟法第436條之1第
    3項、第449條第1項、第78條，判決如主文。 　　　　　
中　　華　　民　　國　　111 　年　　11　　月　　23　　日
               民事庭  審判長法  官  伍偉華 
　　　　　　　　　　　       法　官　張文愷
　                           法  官　張淑華
以上正本係照原本作成。
本判決不得上訴。 
中　　華　　民　　國　　111 　年　　11　　月　　23　　日
                             書記官　謝佩欣　
附表
編號 所有權人 地上權人 收件字號登記原因 登記日期 地上權登記內容  一 林春美 張錦忠 102羅登字第096020號 102年6月27日  權利範圍：2分之1。 存續期間：（空白）。 地租：年租每年新台幣拾元。 設定權利範圍：（土地壹部）。 其他登記事項：原設定收件年字號：00000000000    分割繼承    二 同上 張錦乾 同上 同上 同上